# 请教陈版，同一控制下企业合并初始投资确认

提问人：Manson_Luci 时间：2016-11-28 21:55:08
背景：甲集团公司是一家国有企业集团，A公司与B公司为甲集团的全资子公司，A公司与其他公司共同出资设立C公司，A对C持股60%，能够对其实施控制；C公司从集团外收购了D公司，持股95%，为非同一控制下企业合并。A公司合并报表中，合并D公司持股比例权益计算=60% 95%=57% 。 1 年后， B 公司从 C 公司收购了其持有 D 公司的全部股权即 95% ，从而对 D 公司控制，本次收购为同一控制下企业合并。 请问， B 公司应如何确认对 D 公司的长期股权投资？ 方法 1 ：按 D 公司在最终控制方净资产账面价值57%+商誉，再加上95%-57%=38%付出公允的对价（视同购买自公司少数股权）； 方法 2 ：直接按D公司在最终控制方净资产账面价值*95%，这样处理有点不符合原同一控制下企业合并确认的权益，因为原确认的权益=A持有C的60%*C持有D的95%=57%

回答人：chenyiwei
这里不存在购买少数股权的问题，直接按D公司在最终控制方净资产账面价值*95%＋最终控制方合并报表层面与D相关的商誉金额（如有）。

提问人：xigemacpa 时间：2017-01-01 16:18:10
如果集体公司甲持有B公司的比例是80%，非全资，那么初始投资成本是按照D公司账面净资产*80%*95%吗？谢谢

回答人：chenyiwei
同样按照D的账面净资产*95%，不考虑最终控制方对B的持股比例。